【裁判字號】    98,裁,2636
【裁判日期】    981029
【裁判案由】    綜合所得稅
【裁判全文】
最  高  行  政  法  院  裁  定
                                      98年度裁字第2636號
上  訴  人  甲○○
被 上訴 人  財政部臺北市國稅局
代  表  人  乙○○
上列當事人間綜合所得稅事件，上訴人對於中華民國98年6月22
日臺北高等行政法院98年度簡字第212號判決，提起上訴，本院
裁定如下：
    主  文
上訴駁回。
上訴審訴訟費用由上訴人負擔。
    理  由
一、對於適用簡易程序之裁判提起上訴，須經本院許可，且該許
    可以訴訟事件所涉及之法律見解具有原則性者為限，行政訴
    訟法第235條定有明文。所謂法律見解具有原則性，係指該
    事件所涉及之法律問題意義重大，而有加以闡釋之必要情形
    而言，非以其對於該訴訟當事人之勝敗有無決定性影響為斷
    ；例如對行政命令是否牴觸法律所為之判斷，或就同類事件
    高等行政法院所表示之見解相互牴觸，有由本院統一法律上
    意見或確認其意見之必要情形屬之。
二、上訴人之配偶王林玉英94年度綜合所得稅結算申報，原列報
    上訴人分別取自大塊文化出版股份有限公司、崑山科技大學
    及博客來數位科技股份有限公司執行業務收入（稿費）新臺
    幣（下同）404,784元、6,600元及3,000元，合計414,384元
    ，必要費用556,274元，執行業務所得0元，經被上訴人初查
    以王林玉英提示之必要費用憑證符合規定者計18,758元，因
    低於財政部訂頒94年度執行業務者費用標準即30%，乃按上
    訴人94年度稿費收入414,384元，減除180,000元免稅所得後
    ，再依上開費用標準扣除30%必要費用70,316元，核定上訴
    人之執行業務所得164,068元，歸課核定王林玉英94年度綜
    合所得總額2,567,607元，補徵稅額7,620元。上訴人不服，
    提起訴願亦遭駁回，遂提起本件行政訴訟。經原審法院適用
    簡易程序駁回其訴，上訴人仍不服提起上訴，主張略以：有
    關如何申報執行業務之必要費用，被上訴人應編印在綜合所
    得稅之申報表格中，將所有列舉要件告知百姓，以盡告知之
    義務，不應在行政救濟中才逐一釋出。另由判決書中上訴人
    始看到司法院釋字第218、537等號解釋及鈞院91年度判字第
    1867號判決，方了解本案之爭議點，該法令雖然指定由納稅
    義務人提出證明，然提出之證明應由何方認定證明之效力，
    並未說明，而被上訴人一直以無法證明來否定上訴人證明之
    效力，更用資訊戰之手法在程序上阻擾實質之辯論云云。本
    院經核上訴意旨，乃上訴人以其對法律上見解之歧異，就原
    審取捨證據、認定事實、適用法律之職權行使，指摘其為不
    當，且無涉法律見解具有原則上之重要情事，有由本院統一
    法律上意見或確認其意見之必要情形。上訴人提起上訴，不
    合首揭規定，不應許可，其上訴難謂合法，應予駁回。
三、依行政訴訟法第249條第1項前段、第104條、民事訴訟法第9
    5條、第78條，裁定如主文。
中    華    民    國    98    年    10    月    29    日
                    最高行政法院第三庭
                        審判長法官  高  啟  燦
                              法官  黃  淑  玲
                              法官  胡  方  新
                              法官  黃  合  文
                              法官  王  碧  芳
以  上  正  本  證  明  與  原  本  無  異
中    華    民    國    98    年    10    月    30    日
                              書記官  邱  彰  德


司法院資訊處製作；財團法人民間司法改革基金會備份。
